臺灣高雄地方法院刑事判決　　　　　　 100年度易字第1171號
公　訴　人　臺灣高雄地方法院檢察署檢察官
被　　　告　葉庭閣
上列被告因竊盜案件，經檢察官提起公訴（100 年度偵字第2151
2 號），本院裁定改行簡式審判程序，判決如下：
    主  文
葉庭閣犯竊盜罪，累犯，處有期徒刑肆月；又犯侵入住宅竊盜罪
，累犯，處有期徒刑拾月。應執行有期徒刑壹年。
    事  實
一、葉庭閣前因竊盜等案件，經本院99年度易字第1639號判決分
    別判處有期徒刑9 月、3 月，應執行有期徒刑10月確定，甫
    於民國100 年5 月5 日執行完畢出獄。詎仍不知悔改，意圖
    為自己不法之所有，先後為下列行為：
  (一)基於竊盜之犯意，於100 年7 月2 日凌晨2 時30分許，見停
    放在高雄市前金區○○○路149 號前，石欣諭所有之車牌號
    碼ZIM-680 號普通輕型機車車鑰匙疏未取下，遂以該鑰匙啟
    動該機車而竊取之，得手後作為代步工具。
  (二)復基於侵入住宅竊盜之犯意，於100 年7 月13日凌晨3 時許
    ，騎乘上開車牌號碼ZIM-680 號輕型機車至高雄市前金區○
    ○○路69號前，將該車停放該處後，持其友人應佳衡所給予
    之高雄市前金區○○○路69號6 樓房門鑰匙，開啟上址應佳
    衡住處之門鎖進入後，趁應佳衡熟睡之際，徒手竊取應佳衡
    所有之車號167-EWA 號普通重型機車車鑰匙1 支，再接續以
    該車鑰匙啟動停放在上址1 樓之應佳衡所有前開普通重型機
    車，將該機車騎走而竊取之。嗣經警方於100 年7 月19日23
    時40分許，在高雄市○○區○○路1 之10號和春技術學院車
    棚內，查獲車牌號碼167-EWA 號重型機車，在該車置物箱內
    起出上開車牌號碼ZIM-680 號輕型機車之車鑰匙及石欣諭住
    家鑰匙1 串，而循線查悉上情。
二、案經應佳衡訴由高雄市政府警察局新興分局報請臺灣高雄地
    方法院檢察署檢察官偵查起訴。
    理  由
一、按被告葉庭閣所犯係死刑、無期徒刑、最輕本刑為3 年以上
    有期徒刑以外之罪，其於準備程序就被訴事實為有罪之陳述
    ，經法官告知簡式審判程序之旨，並聽取公訴人及被告、辯
    護人意見後，本院依刑事訴訟法第273 條之1 第1 項之規定
    ，裁定改行簡式審判程序。又本案卷內之人證、書證等證據
    ，依同法第273 條之2 規定，不受同法第159 條第1 項關於
    傳聞法則規定之限制，依法均有證據能力；另關於證據之調
    查方式，則不受同法第164 條至170 條之限制，均合先敘明
    。
二、上開犯罪事實，業據被告於警詢、偵查及本院審理時均坦承
    不諱（見警卷第3 至4 頁、偵查卷第4 至5 頁），核與證人
    即被害人石欣諭於警詢時證述其所有車牌號碼ZIM-680 號輕
    型機車失竊之過程（見警卷第5 至6 頁），及證人即被害人
    應佳衡於警詢時證述其所有車牌號碼167-EWA 號重型機車失
    竊之過程（見警卷第7 頁）大致相符，並有高雄市政府警察
    局新興分局搜索、扣押筆錄、扣押物品目錄表各1 份、採證
    照片5 張、贓物認領保管單3 張、高雄市政府警察局車輛尋
    獲電腦輸入單2 張及高雄市政府警察局車輛協尋電腦輸入單
    2 張在卷為憑（見警卷第9 至23頁），足認被告自白與事實
    相符。本案事證明確，被告2 次竊盜犯行均堪認定，應依法
    論科。
三、核被告於事實一、(一)所為，係犯刑法第320 條第1 項普通竊
    盜罪；被告於事實一、(二)所為，係犯刑法第321 條第1 項第
    1 款侵入住宅竊盜罪。起訴意旨認被告於事實一、(二)所為係
    犯刑法第320 條第1 項竊盜罪云云，尚有未合，惟基本社會
    事實相同，且公訴人於本院審理時已當庭更正起訴法條（本
    院卷第37頁），本院自應審理，而毋庸再變更公訴人起訴之
    法條。又被告先竊取被害人應佳衡所有車牌號碼167-EWA 號
    重型機車之機車鑰匙，再以該鑰匙啟動竊取該重型機車之行
    為，係於密切接近之時、地實施，侵害同一法益，各行為之
    獨立性極為薄弱，依一般社會健全觀念，在時間差距上，難
    以強行分開，在刑法評價上，應視為數個舉動之接續施行，
    合為包括之一行為予以評價，屬接續犯，而為包括之一罪。
    被告所犯上開2 罪，犯意各別，行為互殊，應予分論併罰。
    查被告前因竊盜等案件，經本院99年度易字第1639號判決分
    別判處有期徒刑9 月、3 月，應執行有期徒刑10月確定，甫
    於100 年5 月5 日執行完畢出獄，其受有期徒刑之執行完畢
    ，5 年內故意再犯本件有期徒刑以上之罪，共2 罪，均為累
    犯，均應依刑法第47條第1 項規定加重其刑。爰審酌被告前
    有數次竊盜前科，有臺灣高等法院被告前案紀錄表1 份在卷
    可稽，素行非佳，其正值青壯，不思以正當之方式獲取財物
    ，竟貪圖私欲，竊取他人之財物，侵害他人之財產安全，且
    其前揭方式進入應佳衡住處竊取機車鑰匙，嚴重影響應佳衡
    之居住安全，所為實屬不當，惟念其犯後坦承犯行，態度尚
    佳，上開被竊機車2 輛及鑰匙2 串已分別由被害人應佳衡、
    石欣諭領回，有贓物認領保管單3 紙附卷為憑（警卷第17至
    19頁），被害人應佳衡、石欣諭之損害已有減少等一切情狀
    ，分別量處如主文所示之刑，並定其應執行刑，以資懲儆。
    至於被告用以開啟被害人應佳衡上址住處之鑰匙，固據被告
    供稱係被害人應佳衡給予（見警卷第4 頁），堪認為被告所
    有之物，惟未扣案，且非違禁物，亦無證據顯示尚仍存在，
    為避免將來執行之困難，爰不予宣告沒收。
據上論斷，應依刑事訴訟法第273 條之1 第1 項、第284 條之1
、第299 條第1 項前段，刑法第320 條第1 項、第321 條第1 項
第1 款、第47條第1 項、第51條第5 款，刑法施行法第1 條之1
，判決如主文。
本案經檢察官魏豪勇到庭執行職務。
中    華    民    國  100     年    9    月    8     日
                  刑事第六庭    法  官  曾鈴
以上正本證明與原本無異。
如不服本判決應於收受送達後10日內向本院提出上訴書狀，並應
敘述具體理由；如未敘述上訴理由者，應於上訴期間屆滿後20日
內向本院補提理由書（均須按他造當事人之人數附繕本）「切勿
逕送上級法院」。
中    華    民    國   100    年    9     月    8     日
                                書記官  李月君
附錄本判決論罪科刑法條：
中華民國刑法第320條第1項
意圖為自己或第三人不法之所有，而竊取他人之動產者，為竊盜
罪，處5  年以下有期徒刑、拘役或 5 百元以下罰金。
中華民國刑法第321 條（加重竊盜罪）
犯竊盜罪而有下列情形之一者，處6 月以上、5 年以下有期徒刑
，得併科新臺幣10萬元以下罰金：
一、侵入住宅或有人居住之建築物、船艦或隱匿其內而犯之者。
二、毀越門扇、牆垣或其他安全設備而犯之者。
三、攜帶兇器而犯之者。
四、結夥三人以上而犯之者。
五、乘火災、水災或其他災害之際而犯之者。
六、在車站、埠頭、航空站或其他供水、陸、空公眾運輸之舟、
    車、航空機內而犯之者。
前項之未遂犯罰之。